臺灣桃園地方法院小額民事判決
111年度壢小字第146號
原      告  權雋章  
訴訟代理人  權威    
被      告  阮慶國  
訴訟代理人  鍾金福  
上列當事人間請求損害賠償事件，原告提起刑事附帶民事訴訟，
經本院刑事庭於110年10月7日以110年度桃交簡附民字第2號裁定
移送前來，本院於民國111年3月9日言詞辯論終結，判決如下：
    主    文
一、原告之訴駁回。
二、訴訟費用新臺幣（下同）1,000元由原告負擔。
    理  由  要  領
一、按民事訴訟法第436條之8第1項規定：「關於請求給付金錢
    或其他代替物或有價證券之訴訟，其標的金額或價額在新台
    幣十萬元以下者，適用本章所定之小額程序。」同法第436
    條之18規定：「判決書得僅記載主文，就當事人有爭執事項
    ，於必要時得加記理由要領。」
二、原告主張
　　被告於民國109年7月7日13時10分許，駕駛車牌號碼0000-00
    號自小客車（下稱肇事車輛），行經桃園市中壢區金峰五街
    往中山東路方向行駛，在新太子停車場前因未注意車前狀況
    ，撞擊原告所有之車牌號碼00-0000號自小客車（下稱系爭
    車輛），致系爭車輛受損，原告並受有頭部外傷與紅腫合併
    腦震盪之傷害。原告因而支出醫療費用480元、維修費75,94
    4元，並受有勞動能力減損1萬元即精神上損害1萬元。爰依
    民法侵權行為之規定，提起本件訴訟等語。並聲明：被告應
    給付原告95,944元，及自起訴狀繕本送達翌日起至清償日止
    ，按週年利率5％計算之利息。
三、被告答辯
　　兩造先前已達成無條件和解，不知原告為何要提告等語。並
    聲明：原告之訴駁回。
四、是依上開說明，以下僅就兩造關於本件事故是否已和解？記
    載理由要領如下：
（一）按民法第767條規定：「和解有使當事人所拋棄之權利消
      滅及使當事人取得和解契約所訂明權利之效力。」
（二）查本件原告前於109年12月29日，在本院109年度桃交簡字
      第4457號刑事案件繫屬中提起刑事附帶民事訴訟，嗣原告
      撤回刑事告訴，並請求本院刑事庭將案件移送至民事庭辦
      理等情，本院刑事庭於110年10月7日將本案移送前來，有
      110年度桃交簡附民字第2號卷宗可參（見附民卷第5、41
      至51、52-1頁）。
（三）次查兩造間和解書於110年8月25日簽立，和解條件為「甲
      方權雋章和乙方阮慶國致雙方過失傷害壹事，已無條件達
      成和解壹事。（含刑事附帶民事項目）」（見附民卷第47
      頁）兩造於上開和解書簽立時，本案仍以刑事附帶民事訴
      訟之形式繫屬於本院刑事庭，可知兩造間已就民事賠償部
      分達成無條件和解，原告就本件車禍事故之侵權行為債權
      已因兩造和解契約而消滅。
（四）原告雖主張本件係另行提起訴訟，並非附帶民事訴訟等語
      。然本件原即由刑事附帶民事訴訟移送前來，且本件訴訟
      標的為原告因本件事故所生之侵權行為債權，原告既已就
      該權利與被告無條件和解，則原告之侵權行為債權自已消
      滅。無論原告係提起刑事附帶民事訴訟，或逕行提起民事
      訴訟，均不影響該權利業已消滅，是原告仍主張被告應負
      侵權行為之責任，自無理由。
五、綜上所述，原告依侵權行為之法律關係，請求被告給付95,9
    44元及其利息，為無理由，應予駁回。
六、本件事證已臻明確，兩造其餘主張陳述及所提之證據，經審
    酌均與本院前揭判斷無影響，毋庸一一論述，附此敘明。
七、訴訟費用負擔之依據：民事訴訟法第78條。並依職權確定訴
    訟費用額如主文第2項所示。
中　　華　　民　　國　　111 　年　　4 　　月　　1 　　日
　　　　　　　　　　　　　中壢簡易庭 法　官  周仕弘
以上為正本係照原本作成。
如不服本判決，應於送達後20日內，向本院提出上訴狀並表明上
訴理由，如於本判決宣示後送達前提起上訴者，應於判決送達後
20日內補提上訴理由書（須附繕本）。
中　　華　　民　　國　　111 　年　　4 　　月　　1 　　日
　　　　　　　　　　　　　　　　　　書記官  巫嘉芸
附錄：
一、民事訴訟法第436條之24第2項：
　　對於小額程序之第一審裁判上訴或抗告，非以其違背法令為
    理由，不得為之。
二、民事訴訟法第436條之25：
　　上訴狀內應記載上訴理由，表明下列各款事項：
(一)原判決所違背之法令及其具體內容。
(二)依訴訟資料可認為原判決有違背法令之具體事實。